【裁判字號】    89,上易,835
【裁判日期】    890706
【裁判案由】    竊佔
【裁判全文】
臺灣高等法院高雄分院刑事判決                    八十九年度上易字第八三五號
    上  訴  人
    即  被  告  乙○○
右上訴人因竊佔案件，不服臺灣高雄地方法院八十八年度易字第四八九三號中華民國
八十九年三月三日第一審判決（起訴案號：臺灣高雄地方法院檢察署八十八年度偵字
第二五０七八號），提起上訴，本院判決如左：
      主      文
上訴駁回。
乙○○緩刑年。
      事      實
一、乙○○意圖為自己不法之利益，於民國八十八年一月間某日，竊佔由高雄市政府
    教育局管理之高雄市○○區○○段二０二０號土地上，如附圖Ａ所示面積二九四
    ．五三平方甲尺即坐落門牌高雄市○○區○○街十四號圍牆內土地及建物，及如
    附圖Ｂ所示面積九四．九四平方甲尺即該圍牆南側人行通道，總計面積三八九．
    四七平方甲尺，做為其經營舊貨買賣之居住及堆放舊貨場所，經高雄市政府教育
    局人員多次催討，均未置理；嗣經該局派員清理前開圍牆外人行通道後，乙○○
    仍繼續佔有使用。
二、案經高雄市政府警察局苓雅分局移送台彎高雄地方法院檢察署檢察官偵查起訴。
      理      由
一、訊據上訴人即被告乙○○對右揭犯罪事實供認不諱，核與證人即高雄市政府教育
    局第五科股長廖文卿所證述情節相符，並有土地所有權狀、土地登記簿謄本暨現
    場圖各一件、高雄市政府教育局函二件、協調會紀錄、切結書各一件等在卷可資
    佐證，復經原審會同高雄市政府地政處新興地政事務所人員現場勘查測量，製有
    勘驗筆錄、土地複丈成果圖等存卷為憑，事證明確，被告之犯行堪以認定。
二、核被告乙○○所為，係犯刑法第三百二十條第二項之竊佔罪，應依同條第一項之
    罪刑處斷。
三、原審因而適用刑法第三百二十條第二項、第一項（漏引，應予補正），罰金罰鍰
    提高標準條例第一條前段之規定，並審酌被告乙○○犯罪之動機、手段，及其品
    性、生活狀況、智識程度、於人煙稠密處堆置舊貨雜物，有礙居民衛生等犯罪所
    生之損害，及犯罪後態度等一切情狀，量處有期徒刑三月，其認事用法，均無不
    合，量刑亦屬適當。被告上訴意旨，以原審量刑過重，指摘原判決不當，並無理
    由，應予駁回。
四、又被告乙○○前未曾受有期徒刑以上刑之宣告，此有本院被告全國前案紀錄表在
    卷足憑，本次因一時失慮，偶罹刑典，事後已坦承犯行，並於本院審理中遷離所
    竊佔之土地，亦經證人廖文卿到庭證述屬實，足證已具悔意，經此刑之宣告後，
    應知警惕而無再犯之虞，本院認以暫不執行其刑為適當，併予宣告緩刑三年，用
    啟自新。
據上論結，應依刑事訴訟法第三百六十八條、刑法第七十四條第一款，判決如主文。
本案經檢察官林炳雄到庭執行職務。
中    華    民    國     八十九     年       七       月     六         日
                              臺灣高等法院高雄分院刑事第七庭
                                  審判長法官  王光照
                                        法官  黃仁松
                                        法官  黃憲文
右正本證明與原本無異。
不得上訴。
                                      書記官  黃全忠
中    華    民    國     八十九     年       七       月    七          日
附錄：本判決論罪科刑法條：
刑法第三百二十條第二項、第一項
意圖為自己或第三人不法之所有，而竊取他人之動產者，為竊盜罪，處五年以下有期
徒刑、拘役或五百元以下罰金。
意圖為自己或第三人不法利益，而竊佔他人之不動產者，依前項之規定處斷。
                                                                        Ｂ


司法院資訊處製作；財團法人民間司法改革基金會備份。
